臺灣臺北地方法院交通事件裁定　　　　 94年度交聲字第984號
原處分機關　臺北市交通事件裁決所
異議人即
受處分人　　甲○○
上列異議人即受處分人因違反道路交通管理處罰條例案件，對於
臺北市交通裁決所於中華民國九十四年九月八日所為北市裁三字
第裁２２—Ａ３Ｑ１１７６４１號處分，聲明異議，本院裁定如
下：
    主  文
異議駁回。
    理  由
一、按「汽車停車時，停車時間、位置、方式及車種，如公路或
    警察機關有特別規定時，應依其規定。」，又「汽車駕駛人
    停車時，有停車時間、位置、方式、車種不依規定之情形者
    ，處新臺幣（下同）六百元以上一千二百元以下罰鍰。」，
    道路交通安全規則第一百十二條第一項第十六款、道路交通
    安全管理處罰條例第五十六條第一項第九款定有明文。
二、本件原處分機關臺北市交通事件裁決所係以：民國九十四年
    七月十七日海棠颱風來襲期間，臺北市政府工務局養護工程
    處公布將自同日十六時起陸續關閉各堤防水門，臺北市政府
    防災應變中心並對外發布各堤防水門將自同日十六時起陸續
    關閉，預計至十八時止全部關閉，依臺北市政府交通局先前
    公告，臺北市堤外停車場已停駐車輛應於同日十六時前駛離
    ，詎異議人所有之車號：ＩＧ—八六○○號自用小客車於同
    日二十時四十二分仍停放於馬場町紀念公園停車場內，顯已
    違反道路交通安全規則第一百十二條第一項第十六款之規定
    ，經舉發單位臺北市政府警察局交通警察大隊直屬第二分隊
    警員高若冠當場以拍照之方式採證，並以異議人有上開違規
    行為依道路交通管理處罰條例第五十六條第一項第九款規定
    掣單舉發，裁處異議人罰鍰六百元，經異議人於舉發通知單
    上所載應到案日期（即九十四年八月二十四日）前之同年八
    月三日向原處分機關提出申訴，經原處分機關函請舉發單位
    調查結果，仍認異議人有前開違規行為，原處分機關乃於同
    年九月八日依道路交通管理處罰條例第五十六條第一項第九
    款之規定，裁處異議人罰鍰六百元。
三、異議意旨略以：異議人任職臺北市政府捷運局機電系統工程
    處，於九十四年七月十七日十時至翌日十時輪值防災業務，
    異議人因辦公室並無電視，無從得知臺北市各堤防水門將於
    十七日十六時起關閉之消息，臺北市政府自九十四年八月十
    二日起始在各堤外停車場豎立告示牌，公告防汛期間停駐車
    輛應即駛離，異議人於海棠颱風來襲期間既不知有上述規定
    ，即無違規可言。又上開車輛係停放於臺北農產運銷股份有
    限公司停車場內，舉發通知單記載異議人違規地點為「馬場
    町紀念公園」，顯係誤載，況異議人停放車輛地點為私有地
    ，並非河川地，歷年從未淹水，交通大隊理應逐一通知異議
    人儘速駛離，焉能趁颱風來襲全民疲於防災之際，擅自拖吊
    民眾車輛。
四、經查，臺北市政府工務局養護工程處因海棠颱風侵襲臺灣本
    島，於九十四年七月十七日發布自同日十六時起陸續關閉各
    堤防水門，臺北市政府交通局停車管理處（下稱臺北市停車
    管理處）依臺北市政府交通局於九十三年十月二十一日所發
    佈「本市各堤外停車場於中央氣象局發布影響臺灣北部陸上
    颱風及超、特豪大雨警報後，依道路交通安全規則第一百十
    二條第一項第十六款規定禁止車輛進入及停放，已停駐車輛
    應儘速駛離，未駛離者，於河川管理機關所宣布之關閉堤防
    通行閘門時間前二小時，依道路交通管理處罰條例第五十六
    條第一項第九款規定舉發及移置，並依臺北市政府處理妨礙
    交通車輛自治條例第八條規定收取移置及保管費用」之公告
    ，發布新聞通知車主儘速將停放於堤外停車場之車輛駛離，
    並通知臺北市政府警察局交通警察大隊自同日十六時起，對
    未依規定駛離堤外停車場車輛執行舉發、拖吊及移置作業等
    情，有臺北市政府警察局交通警察大隊九十四年八月十六日
    北市警交大三字第○九四三三六二八五○○號函（見本院卷
    第七、八頁）、臺北市政府交通局九十三年十月二十一日公
    告（見本院卷第三六頁）及臺北市政府交通局停車管理處新
    聞稿（見本院卷第三八至三九頁）附卷足憑。徵諸臺北市政
    府警察局交通警察大隊警員於現場拍攝照片（見本院卷第九
    頁）及舉發違反道路交通管理事件通知單（見本院卷第十頁
    ）可認，異議人所有之車號：ＩＧ—八六○○號自用小客車
    於同日二十時四十二分確實仍停放在馬場町紀念公園停車場
    內，並未依規定駛離，異議人雖提出「華中橋堤外停車場證
    明聯」影本（見本院卷第十三頁），辯稱上開車輛係停放於
    臺北農產運銷股份有限公司私人停車場內云云，惟查，異議
    人所提停車場證明聯記載入場時間為「九十四年七月二十九
    日」，並非「九十四年七月十七日」，異議人前開抗辯，顯
    與事實不符，自難採認。異議人另辯稱臺北市政府自九十四
    年八月十二日起始豎立告示牌，公告防汛期間停駐車輛應即
    駛離云云，並提出照片為證（見本院卷第十一、十二頁），
    惟查，臺北市政府交通局於九十三年十月二十一日即已公告
    該市各堤外停車場停駐車輛於中央氣象局發布影響臺灣北部
    陸上颱風及超、特豪大雨警報後，依道路交通安全規則第一
    百十二條第一項第十六款規定禁止車輛進入及停放，已停駐
    車輛應儘速駛離，未駛離者，於河川管理機關所宣布之關閉
    堤防通行閘門時間前二小時，依道路交通管理處罰條例第五
    十六條第一項第九款規定舉發及移置，並依臺北市政府處理
    妨礙交通車輛自治條例第八條規定收取移置及保管費用，有
    臺北市政府交通局公告影本附卷足憑（見本院卷第三六頁）
    ，堪認臺北市政府交通局業於九十三年十月十一日發布上述
    公告，縱臺北市各堤外停車場於上述公告發布後另行豎立告
    示牌宣示前開事項，惟此屬各堤外停車場為再次提醒民眾所
    為權宜措施，自不得以此認定上開公告自告示牌豎立後始發
    生效力。異議人另辯稱伊適輪值防災業務，因辦公室無電視
    ，無從得知臺北市各堤防水門將於同日十六時起關閉之消息
    云云；惟查，臺北市政府工務局養護工程處因海棠颱風直撲
    臺灣本島，於九十四年七月十七日上午即已公布該市各堤防
    水門將自同日十六時起關閉，臺北市停車管理處後於同日發
    布新聞稿通知車主儘速將停放於各公有堤外停車場之車輛駛
    離，宣布將自同日十四時起實施拖吊，並就同日十六時以後
    拖吊之車輛收取移置、保管費用，並科以罰鍰，有臺北市停
    車管理處新聞稿影本在卷足認（見本院卷第三八、三八之一
    頁），且中央氣象局因海棠颱風侵襲臺灣本島，於九十四年
    七月十六日十四時三十分許即已發布海上颱風警報、同日二
    十三時三十分許另發布陸上颱風警報，有中央氣象局颱風警
    報發布概況表附卷足參（見本院卷第四十頁），異議人復自
    承當時適輪值防災業務等情（見本院卷第六頁），堪認異議
    人於值班前即已知悉海棠颱風將於九十四年七月十七日直撲
    臺灣本島，參以颱風來襲期間停放堤外停車場車輛如未於各
    水門關閉前駛離，除可能遭洪水淹沒外，如遭洪水沖流亦可
    能因此阻塞河道導致河川水位暴漲，甚而發生堤防潰決、河
    水倒灌等重大危險，嚴重影響其他市民生命、財產之安全，
    是上開車主本應隨時注意災害應變中心發布各項消息，以採
    取因應措施，異議人以值班辦公室無電視云云試圖卸責，實
    難採認。
四、綜上所述，異議人確有於上揭時、地停車時間不依規定之違
    規行為，自屬違反道路交通管理處罰條例第五十六條第一項
    第九款之規定，異議人於舉發通知單上所載應到案日期前向
    原處分機關提出申訴後，原處分機關依道路交通管理處罰條
    例第五十六條第一項第九款、違反道路交通管理事件統一裁
    罰基準表及處理細則第四十三條、第四十四條、第六十一條
    之規定裁處異議人罰鍰六百元，核無違誤，本件異議人之異
    議為無理由，應予駁回。
據上論斷，應依道路交通案件處理辦法第十九條，裁定如主文。
中　　華　　民　　國　　94　　年　　10　　月　28  　　日
　　　　　　　　　交通法庭法　官　李家慧
以上正本證明與原本無異
如不服本裁定應於送達後5日內向本院提出抗告狀
　　　　　　　　　　　　　書記官　林婉瑩
中　　華　　民　　國　　94　　年　　10　　月　28　  　日
